【裁判字號】    89,易,4786
【裁判日期】    900131
【裁判案由】    毀損
【裁判全文】
臺灣板橋地方法院刑事判決                        八十九年度易字第四七八六號
    公  訴  人  臺灣板橋地方法院檢察署檢察官
    被      告  甲○○
右列被告因毀損案件，經檢察官提起公訴（八十九年度偵字第一八四七二號），本院
判決如左：
    主  文
甲○○損壞他人之汽車左後車門，足以生損害於他人，處拘役壹拾日，如易科罰金，
以參佰元折算壹日。
    事  實
一、甲○○於民國八十九年八月十七日十一時十五分許，駕駛車牌號碼Ｒ４〡７８０
    號營業小客車，途經台北縣永和市○○路、永平路口時，因與駕駛Ｕ３〡８７７
    號營業小客車之乙○○追究是否對方闖紅燈雙方發生不快，甲○○即基於毀損之
    故意，竟將其所駕駛之Ｒ４〡７８０號營業小客車煞停在乙○○所駕之Ｕ３〡８
    ７７號營業小客車車輛前方，並下車以腳踢乙○○上開車輛之左後車門致凹陷損
    壞，足以生損害於乙○○，甲○○始揚長而去。
二、案經乙○○訴由臺灣板橋地方法院檢察署檢察官偵查起訴。
    理  由
一、右開事實，業據被告坦白承認故意毀損無誤，且經告訴人乙○○指訴歷歷，並有
    卷附毀損之汽車左後車門照片壹幀可稽，事證明確，被告犯行，要堪認定，應依
    法論罪科刑。
二、核被告損壞他人之物，所為係犯刑法第三百五十四條之毀損罪。爰審酌被告犯罪
    之動機、目的、手段、所生危害、犯後態度等一切情狀，量處如主文所示之刑，
    並諭知易科罰金折算標準，以資懲儆。
三、至公訴人另認被告併有毀損告訴人上開汽車之前蓋致凹陷云云。訊據被告堅決矢
    口否認此部分之犯嫌，辯稱，其確係有以腳踼告訴人上開汽車之左後車門無誤，
    但並未有踼告訴人前蓋部分，且其係踼完左後車門一腳之後即開車離去等語。經
    查，告訴人指訴被告有以腳踼上開汽車之左後車門致凹陷，並提出照片一幀為證
    ，殊符吾人一般社會經驗法則；惟依告訴人上開汽車前蓋部分之高度（見卷附照
    片），依被告之腿長度並非特別高長，顯無可能於一時爭執氣氛下順勢以其腳踼
    該汽車之前蓋凹陷部位；且依告訴人提出汽車前蓋受損之照片壹幀，觀諸該汽車
    前蓋部位凹陷情形為一小點凹陷，與一般腳踼時所受損面會呈現較大面積凹陷之
    情形有異，此外復查無其他積極證據證明被告確有毀損告訴人汽車之前蓋部位，
    是此部分顯乏證據證明，本應為無罪之判決，但公訴意旨以此部分與前開有罪之
    判決，具有實質上一罪之關係，爰不另為無罪之判決，合此指明。
據上論斷，應依刑事訴訟法第二百九十九條第一項前段，刑法第三百五十四條、第四
十一條，罰金罰鍰提高標準條例第一條前段、第二條，判決如主文。
本案經檢察官許景森到庭執行職務。
中      華      民      國      九十      年      一      月    三十一  日
                              臺灣板橋地方法院刑事第一庭
                                  法  官    李  行  一
右正本證明與原本無異。
如不服本判決，應於判決送達後十日內向本院提出上訴狀 (應附繕本) ，上訴於
臺灣高等法院。
                                  書記官    鄔  維  玲
中      華      民      國      九十      年      二      月     一    日
附錄本案論罪科刑法條全文：
刑法第三百五十四條
毀棄、損壞前二條以外之他人之物，或致令不堪用，足以生損害於公眾或他人者，處
二年以下有期徒刑、拘役或五百元以下罰金。


司法院資訊處製作；財團法人民間司法改革基金會備份。
